# 与列为“其他权益工具投资”的企业发生交易

提问人：Yuan-Sir 时间：2023-10-12 16:35:28
A公司持股合伙企业B份额低于5%，且任合伙企业LP，不构成控制或重大影响，列示为“其他权益工具投资”。现A与合伙企业投资的C公司发生较大额的交易
问题：A公司是否需要像母公司与联营企业发生内部交易，考虑内部销售未实现做顺逆流抵消？
如不需要，是否有相关准则依据？

回答人：chenyiwei
首先，合伙企业多数是“有限寿命主体”，且合伙协议一般约定“有利润（或者收回投资时）即应分配”，故合伙企业的权益不满足金融工具准则对“权益工具”的定义，合伙人不应将其指定为以公允价值计量且其变动计入其他综合收益的金融资产，只能作为以公允价值计量且其变动计入损益的金融资产。
其次，如果没有其他特殊考虑因素（如本企业或子公司直接持有合伙企业所投资企业的股权），如果本企业对该合伙企业无重大影响，则意味着本企业对该合伙企业所投资的企业也没有重大影响，相应地，与该合伙企业所投资企业之间的交易不需要进行抵销处理。
另外提示关注：如果与合伙企业所投资企业之间发生重大交易，且其条款不公允的，或者该被投资企业在经营和财务上对本企业存在重大依赖的，则需重新考虑本企业对该合伙企业及其所投资企业是否具有重大影响的问题。